臺灣高雄地方法院民事裁定　　　　　　　　　　　　　　九十四年度小上字第五號
　　上　訴　人　甲○○
　　被上訴人　　中華商業銀行股份有限公司
　　法定代理人　乙○○
右當事人間請求清償消費款事件，上訴人對於中華民國九十三年十一月二十三日本院
高雄簡易庭第一審小額判決（九十三年度雄小字第三八八八號）提起上訴，本院裁定
如左：
    主      文
上訴駁回。
第二審訴訟費用新台幣壹仟伍佰元由上訴人負擔。
    理　　　由
一、按對於小額程序之第一審判決提起上訴，非以其違背法令為理由，不得為之，又
    所謂判決違背法令，乃指判決不適用法規或適用不當，而有民事訴訟法第四百六
    十九條所列第一款至第五款事由時，其判決當然為違背法令，另依上訴意旨足認
    上訴為無理由者，得不經言詞辯論為之，並應為駁回之判決，民事訴訟法第四百
    三十六條之二十四第二項、第四百三十六條之三十二第二項準用第四百六十八條
    及第四百六十九條第一款至第五款（同條第六款「判決不備理由或理由矛盾」則
    不在準用之列）、第四百三十六條之二十九第二款、第四百四十九條第一項，分
    別定有明文。又當事人於第二審程序不得提出新攻擊或防禦方法，亦為同法第四
    百三十六條之二十八前段所明定，故上訴人如於上訴後提出新攻擊或防禦方法，
    上訴審法院自不得予以審酌。
二、上訴意旨略以：伊未曾於高雄縣大寮鄉○○路五之十五號四樓之
    開庭通知，而伊前於民國九十三年七月五日已至桃園縣中壢市力特企業股份有限
    公司任職迄今，並於同年九月五日搬遷至高雄縣大寮鄉○○村○○路五六之一號
    七樓處居住且已以電話告知被上訴人，被上訴人自不得再以該
    之送達地，又本件消費款係因伊所申請之信用卡被竊而遭盜刷所生，伊亦已報警
    處理並委由伊父向被上訴人告知而訴請鈞院判決，為此乃依法提起本件上訴等語
    ，並聲明求為判決原第一審判決廢棄，並駁回被上訴人之第一審請求。
三、（上訴人所提本件上訴依其上訴意旨全文，並未具體指明原審判決有如何不適用
    法規或適用法規不當，或有民事訴訟法第四百六十九條第一款至第五款所稱當然
    違背法令之情事及符合該條款要件之具體事實），本件上訴人對於該小額訴訟第
    一審判決不服提起上訴，核其上訴理由無非係以其未收受原審之庭期通知書云云
    ，惟按「送達於應受送達人之住居所、事務所或營業所行之」、「對於當事人之
    ，自將公告或通知書黏貼公告處之日起，其登載公報或新聞紙者，自最後登載之
    日起，經二十日發生效力」，民事訴訟法第一百三十六條第一項、第一百四十九
    條第一項第一款、第一百五十二條前段分別定有明文。查被上訴人前於九十三年
    九月十三日向上訴人提起本件訴訟，原審乃訂同年十月十五日為第一次言詞辯論
    期日，並將該庭期通知送達至「高雄縣大寮鄉○○村○○路五之十五號四樓」之
    上訴人
    一月二十三日，並依被上訴人之聲請將應送達予上訴人之起訴狀繕本、該次言詞
    辯論期日筆錄繕本及下次言詞辯論期日通知書等件准予公示送達，被上訴人即執
    該公告而於同年十月十九日登載於新聞紙等情，業經本院審閱本院九十三年度雄
    小字第三八八八號卷宗查證無訛，是原審既因上訴人之送達處所不明而為公示送
    達，而上開第二次言詞辯論期日之開庭通知既已於公示送達二十日後即同年十一
    月七日發生送達效力加計五日就審期間，則原審於言詞辯論終結之期日自符民事
    訴訟法之規定而屬適法通知已生合法送達之效力，而上訴人於原審並未到庭主張
    其向被上訴人申請持用之信用卡遭致冒刷，上訴人於上訴後始提出此項抗辯，核
    屬新攻擊防禦方法，揆諸前揭說明，本院亦無從為審酌。今原審並無判決違背法
    令之處，且上訴人就原審判決有何不適用法規或適用不當，或有民事訴訟法第四
    百六十九條第一款至第五款當然違背法令之情形既未為具體之指摘，依前開說明
    ，上訴人之上訴為不合法，應予以駁回。
四、末按於小額訴訟之上訴程序，法院為訴訟費用之裁判時，應確定其費用額，民事
    訴訟法第四百三十六條之十九第一項、第四百三十六條之三十二第一項規定甚明
    。本件第二審裁判費用為一千五百元，應由上訴人負擔，爰併為裁定如主文第二
    項所示。
五、結論：本件上訴為不合法，依民事訴訟法第四百三十六條之三十二第二項、第四
    百三十六條之十九第一項、第四百四十四條第一項前段、第九十五條、第七十八
    條，裁定如主文。
中　　　華　　　民　　　國　　九十四　　年　　　二　　　月　　二十五　　日
                              臺灣高雄地方法院民事第五庭
                                          審判長法官  黃宏欽
                                                法官  郭宜芳
                                                法官  何悅芳
右為正本係照原本作成。
本裁定不得抗告。
中　　　華　　　民　　　國　　九十四　　年　　　二　　　月　　二十五　　日
                                           法院書記官 周志揚
